【裁判字號】    90,易,3132
【裁判日期】    900914
【裁判案由】    賭博
【裁判全文】
臺灣高雄地方法院刑事判決                          九十年度易字第三一三二號
    公  訴  人  臺灣高雄地方法院檢察署檢察官
    被      告  甲○○
右列被告因賭博案件，經檢察官提起公訴（九十年度偵字第一一一二四號），本院判
決如左：
    主  文
甲○○共同連續意圖營利，聚眾賭博，處有期徒刑參月，如易科罰金，以佰元折算
壹日。緩刑貳年。
扣案之當期簽單肆張，沒收。
    事  實
一、甲○○明知綽號「阿梅」之不詳年籍姓名成年女子乃經營六合彩賭局之組頭，竟
    仍與之共同基於意圖營利之概括犯意聯絡，自民國九十年二月中旬某日起（起訴
    書誤載為三月間），由甲○○擔任「柱子腳」，並提供其位在高雄縣橋頭鄉○○
    路信義巷五十七弄五號住處充作公眾得出入之場所，於接受不特定賭客至該地點
    下單簽賭後，再將簽單轉介予綽號「阿梅」之組頭，以俗稱港碰二星、三星、四
    星及特尾之賭博方式，猜號碼核對當週二、四由香港政府發行開獎之六合彩中獎
    號碼重新編組之號碼，與賭客對賭財物，中獎者可按其簽賭種類贏取倍數不等之
    彩金，由組頭「阿梅」交由甲○○賠付予中獎之賭客，如未簽中則所繳賭資悉歸
    組頭「阿梅」所有，簽賭金額為每支新台幣（下同）七十、八十元不等，二人即
    以此方式聚集不特定多數人賭博財物。嗣於九十年六月五日十八時許，在上開地
    點為警查獲，並扣得甲○○所有供簽賭用之當期簽單四張。
二、案經高雄縣警察局岡山分局移送台灣高雄地方法院檢察署檢察官偵查起訴。
    理  由
一、訊據被告甲○○固不諱言自前揭時間起向「阿梅」簽賭六合彩之事實，惟矢口否
    認有何聚眾賭博之犯行，辯稱：因其簽賭之牌支較為便宜，故朋友會委託其代向
    「阿梅」簽賭云云。經查：被告自九十年二月中旬某日起，以每支號碼七、八十
    元不等之價格向綽號「阿梅」之不詳年籍姓名成年女子簽賭六合彩，以港碰二星
    、三星、四星及特尾等方式賭博財物，且除其自行簽賭外，亦代朋友簽賭，賭支
    及賭金均由組頭「阿梅」前往其住處收取，如中獎亦由「阿梅」拿至其住處，再
    由其轉交中獎之人等情，業據被告於警訊、本院審理中供述明確，又在被告住處
    扣得之簽單上載有「冰：240；孫：1350；禎：7140；惠：2130；德：2400；清
    ：2600；吳：960；發：1550」等文字一節，有簽單四張附卷可稽，而訊之被告
    上開記載之意義，其於警訊中供稱：「冰」代表某三十歲左右之賣冰婦人，「孫
    1350」代表其姊簽賭一千三百五十元，「禎7410」代表某綽號「禎」之朋友，該
    人本欲簽賭七千四百十元，惟事後並未簽賭，「惠」為「禎」之朋友，本欲簽賭
    二千一百三十元，然事後亦未下注，「德2400」代表某檳榔攤綽號「德」之男子
    ，下注二千四百元，「清」代表其本人，「吳」為六十歲左右之男子，下注九百
    六十元，「發」代表某四十歲左右住白樹村一帶之男子等語在卷，則由其對該簽
    單記載文字、數目均能詳為解釋之情觀之，顯見其於警訊所供非虛，是其確有在
    上開住處接受不特定人士簽賭之情應堪認定，至其於本院審理中供稱：僅「吳」
    與「冰」為朋友託其代簽，其餘均抄自報紙云云，則為事後卸責之詞，尚難全部
    採信。被告既有在其住處接受不特定友人之簽賭，由組頭「阿梅」前往住處收取
    賭資、牌支暨發放中獎彩金之行為，且參以其接受他人簽賭金額為數千元不等，
    金額非小，人數亦至少有七人之情，應足認其實有提供上開住處供不特定人賭博
    財物。綜上，本件事證明確，被告犯行已堪認定，應依法論科。
二、核被告所為係犯刑法第二百六十六條第一項在公眾得出入之場所賭博罪、第二百
    六十八條前段之意圖營利供給賭博場所罪及後段之意圖營利聚眾賭博罪。被告與
    綽號「阿梅」之不詳年籍姓名成年女子間，就上開犯行有犯意之聯絡及行為之分
    擔，為共同正犯。被告先後多次經營各期六合彩賭博之供給賭場、聚眾賭博及普
    通賭博犯行，均係反覆實施而犯同一之罪名，顯係各基於概括犯意為之，均應論
    以連續犯，分別以一罪論，並加重其刑。被告所犯圖利供給賭博場所罪、圖利聚
    眾賭博及普通賭博罪三罪，係基於一個賭博犯意之決定，達成其同一犯罪之各個
    舉動，為法律概念上之一行為，其以一行為觸犯上開三罪名，為想像競合犯，應
    依刑法第五十五條規定從一重之圖利聚眾賭博罪處斷。茲審酌被告所為上開犯行
    ，對社會善良風俗及經濟秩序造成之危害非小，時間將近四個月，及犯後坦承部
    分犯行，前未曾犯罪，及其圖利而犯罪之動機、目的等一切情狀，爰量處如主文
    所示之刑，並諭知如易科罰金之折算標準。又被告未曾受有期徒刑以上刑之宣告
    ，有被告刑案資料查註紀錄表在卷可稽，其本案犯行尚輕，犯罪後並已知所悔悟
，本院認其經此偵審程序後，當知警愓，而無再犯之虞，因認其所宣告之刑，以
    暫不執行為適當，爰併予宣告緩刑二年，以勵來茲並啟自新。扣案之當期簽單四
    張，為被告所有供犯罪所用之物，業據被告供明在卷，應依刑法第三十八條第一
    項第二款宣告沒收；至扣案之計算機、無線電話機各一台，尚無證據證明為供被
    告犯罪所用之物，依法自不得予以沒收，併此敘明。
據上論斷，應依刑事訴訟法第二百九十九條第一項前段，刑法第二十八條、第五十六
條、第二百六十六條第一項前段、第二百六十八條、第四十一條第一項、第五十五條
、第三十八條第一項第二款、第七十四條第一款，罰金罰鍰提高標準條例第一條前段
、第二條，判決如主文。
中      華      民      國      九十      年      九      月    十四    日
                                  臺灣高雄地方法院刑事第一庭
                                          法  官  黃  悅  璇
右正本證明與原本無異。
如不服本判決，應於判決送達後十日內，向本院提出上訴狀。
                                          書記官  沈      蘊
中     華     民     國     九十      年      九      月      十七日


司法院資訊處製作；財團法人民間司法改革基金會備份。
